# 请教陈版主：大额存单的会计核算

提问人：xiaolu66 时间：2022-09-29 23:16:19
陈老师好！
上市公司将 1 亿资金，存入银行大额存单，存单中约定利率3.45%，期限 3 年，利随本清。该存单到期前随时享有三次提前支取的权利，提前支取按活期利率计算利息；且在没有发生提前支取的情况下，企业持有 3 个月以后，可在银行提供的平台上转让，转让利率暂不固定。
我理解的大额存单，和定期存款，还是存在差异，包括： 1 、定期存款可以提前支取，没有次数限制，但该笔大额存单提前支取仅有三次机会，且只要提前支取过一次，剩余金额就不得转让； 2 、定期存款不具有转让的流通性，但该笔大额存单在没有发生提前支取的情况下，持有 3 个月以后，可以转让。
请教陈老师，这类大额存单应计入哪个会计科目？有几种想法：
1 、计入“货币资金”，但不计提应收利息，在现金流量表中列报为现金及现金等价物；后续提前支取、转让或到期收回时获取的利息，均计入“财务费用-利息收入”，视同银行存款利息。该核算把大额存单等同于定期存款，但定期存款是不具备转让功能的，没有反映出二者的差异；
2 、计入以摊余成本计量的金融资产，根据持有时间长短，列报为“债权投资”或“其他流动资产”，不作为现金及现金等价物；
3 、若是作为货币资金，利息收入作为经常性损益，且不交增值税；若是作为金融资产，利息收入作为非经常性损益，且需交增值税；
烦请陈老师解答，非常感谢！

回答人：chenyiwei
参考：https://bbs.esnai.com/forum.php? ... 394&pid=9307420